臺灣士林地方法院民事判決　　　　　　　93年度訴字第1271號
原　　　告　鑫發鋼鐵有限公司
法定代理人　丙○○
訴訟代理人　簡燦賢律師
被　　　告　益盛營造股份有限公司
法定代理人　甲○○
　　　　　　　　　　　　樓
訴訟代理人　林重宏律師
複代理人　　陳瓊苓律師
上列當事人間請求給付貨款事件，本院於民國94年6 月22日言詞
辯論終結，判決如下：
    主  文
被告應給付原告新台幣壹佰玖拾捌萬陸仟佰零柒元及自民國九
十三年十一月四日起至清償日止，按週年利率百分之五計算之利
息。
訴訟費用由被告負擔。
本判決於原告以新台幣陸拾柒萬元供擔保後，得假執行；但被告
如於執行標的物拍定、變賣前以新台幣壹佰玖拾捌萬陸仟佰零
柒元供擔保，得免為假執行。
    事實及理由
一、原告起訴主張被告於民國93年5 、6 月間，向原告購買鋼筋
    等建材，5 月份價金為新台幣（以下同）1,157,184 元，6
    月份為829,123 元，合計1,986,307 元，被告購買之鋼筋，
    原告亦送達其工地，詎被告拒不給付貨款，爰依買賣關係請
    求被告給付價金，並聲明：除假執行擔保金額及免執行部分
    外，餘如主文所示。
二、被告則抗辯：原告提出為證之應收帳款明細表與發送貨簽收
    單均為原告自行製作之私文書，被告否認該等私文書之真正
    。縱設被告有原告所主張之收受鋼筋情事，則就兩造約定價
    格為何？交付或施作之數量為何？尤其在原告所指該段期間
    ，國內外鋼筋價格屢有波動，原告請款單價之依據何在？原
    告均應提出證明。又無論原告鋼筋建材進場數量金額為若干
    ，被告均已支付完畢。付款方式皆為被告匯款訴外人乙○○
    （按即被告公司負責花蓮地區工程業務之人員）及其妻游美
    銀銀行帳戶，或簽發支票交付訴外人乙○○，再由乙○○以
    匯款或其他方式給付原告，即價金均已清償云云，並聲明：
    (一)原告之訴及假執行之聲請均駁回。(二)訴訟費用由原告負擔
    。(三)如受不利益判決，願供擔保請准免為假執行。
三、茲就本件爭點論述如下：
  (一)原告提出之送貨單，是否為真正？
    被告抗辯送貨單乃原告自行製作之私文書，且均屬影本，原
    告對該送貨單應負舉證之責云云。經查：原告已提出送貨單
    原本供核對，而送貨單為被告所僱用負責花蓮師範學院工地
    之工地主任丁○○所簽收，亦經證人丁○○到庭證述屬實（
    見本院卷112 頁言詞辯論筆錄），被告雖否認證人丁○○證
    詞，惟丁○○為被告之受僱人，應無故為有利於原告之不實
    證詞之必要，可認證人證詞可採，送貨單確係真正。
  (二)簽收單上明雄、鑫發公司之名稱併列，究係何家公司為債權
    人？
    被告辯稱在卷簽收單上明雄公司與鑫發公司名稱併列，不知
    是何家公司送貨云云。原告則主張，鑫發公司與明雄公司為
    兄弟所經營，前者負責人為兄丙○○、後者為弟莊志雄所經
    營，送貨單亦相同以節約成本樽節稅金，本案貨品為原告鑫
    發公司貨品。經查：原告之主張業據提出營利事業登記證影
    本為證（原證二，見本院卷94、95頁），而本件確係被告所
    訂貨品，亦據證人丁○○證實。
  (三)送貨單上所記載鋼筋兩造約定之價格為何？交付或施作之數
    量為何？單價之依據何在？
    查：原告主張之單價、數量、送貨日期及總價，均載明於提
    出應收帳款對帳單明細2 張（如附件1 、2 ，本院卷13、14
    頁），且經證人丁○○證述因當時物價有波動，有約定固定
    的價格，是乙○○與原告公司的莊志雄接洽等語（見本院卷
    112、113 頁言詞辯論筆錄），故原告之主張應可採信。
  (四)被告所積欠之貨款，是否已由其花蓮地區工程業務之人員乙
    ○○付款完竣？
    被告辯稱其並無積欠原告貨款，所積欠之款項悉由其所僱用
    之負責花蓮地區工程業務人員乙○○及妻游美銀付款完竣云
    云，惟為原告所否認。查：被告聲請傳訊之乙○○，經本院
    通知因已遷移他處而未到庭，且證人丁○○復證稱不清楚乙
    ○○現在何處，薪水亦未發放等語，故無從再予通知。又被
    告聲請函調之乙○○及其妻游美銀之帳戶往來資料，被告亦
    稱比對不出已經付款之證明。另原告主張5 月份之貨款
    1,157,184 元原確由乙○○簽發己身之支票付款，退票後改
    由游美銀簽發支票付款，惟2 張支票均已退票，並據提出2
    張支票及退票理由書影本為證（原證一，見本院卷72、73頁
    ），原告主張該2 張支票足以證明，被告稱乙○○、游美銀
    已代被告付款，但實際上因退票而未支付，至於6 月份貨款
    則並沒有以任何方式支付為可採信。
四、綜上所述，原告主張被告向其購買如附件1 、2 所載數量、
    金額之鋼筋，價金迄未給付，依據買賣關係請求被告給付1,
    986,307 及自支付命令送達被告翌日即九十三年十一月四日
    起至清償日止，按週年利率5 % 計算之法定遲延利息，為有
    理由，應予准許。
五、兩造陳明願供擔保請為宣告假執行或免為假執行，經核均與
    規定相符，爰分別酌定相當之擔保金額予以宣告。
六、據上論結，本件原告之訴為有理由，依民事訴訟法第78條、
    第390 條第2 項、第392 條，判決如主文。
中　　華　　民　　國　　94　　年　　6 　　月　　30　　日
                  民事第一庭法  官  陳麗芬
以上正本證明與原本無異。
如對本判決上訴須於判決送達後20日內向本院提出上訴狀。
中　　華　　民　　國　　94　　年　　6 　　月　　30　　日
                            書記官  黃惠苹
